Inventaris van het archief van het Ministerie van Sociale Zaken: Kabinet van de Minister: Koninklijke Onderscheidingen, (1914) 1920-1940
Nationaal Archief, Den Haag
- Nederlandse Onderscheidingen., I
  - Stukken betreffende het K.B. van 17 augustus 1938, nr. 17, houdende de benoeming tot., 276; 1 pak
    J.M.P.W. Geers, Geneesheer-Directeur van het Friesch Volks-Sanatorium te Appelscha, (gem. Ooststellingwerf)
    Dr. S. Douma, Veterinair-Inspecteur van de Volksgezondheid, te Amersfoort
    A. Grooters, Inspecteur van de Agenten der Rijksverzekeringsbank te Amsterdam; wonende te 's-Gravenhage
    Dr. J.F. Steenhuis, Geologisch Adviseur bij het Rijksbureau voor Drinkwatervoorziening, te Haarlem
    Mevr. M.J.R. Ketjen-van Bosse, Besturend Lid van de Vereeniging "De Algemeene Wijkverpleeging" te Doesburg, te Velp
    Dr. B. Brongers, Rustend Arts te Veendam
    J.W. de Goeje, Arts te Zaandam
    Dr. J.J. van der Harst, te Koudekerke
    S.M. Joosten, Arts te Enschede
    P.H.E. Hupperetz, Apotheker te Weert
    J. Smit, Directeur van de N.V. Remaco, te Amsterdam
    J.F. Vogel, Voorzitter van de Vereeniging "Denneheuvel", vereeniging tot het exploiteren van herstellingsoorden en sanatoria ten behoeve van handels- en kantoorbedienden, handelsreizigers en handelsagenten, te Rotterdam
    J.F.J. van der Maden, Geestelijk Adviseur van de Bredasche Diocesane R.K. Werkliedenbond, te Breda
    Dr. W.J. Smit, Gemeentelijk Inspecteur van het Onderwijs, te Schiedam
    R. Siemons, Voorzitter van de Nederlandschen Christelijken Landarbeidersbond en Lid van het Algemeen Bestuur van het Christelijk Nationaal Vakverbond in Nederland, te Utrecht
    P. Groeneveld, Adjunct-Accountant bij het Departement van Sociale Zaken, te 's-Gravenhage
    Dr. J. van der Hoeven, Arts te Eefde (gem. Gorssel); zonder K.B. (zie ook inv.nr. 297)
  - Stukken betreffende het K.B. van 2 September 1938, nr. 5, houdende de benoeming tot., 277; 1 omslag
    W.A. Blokker, te Sittard, Voorzitter van het Limburgs Kruisverbond
    A. de Munnik, Hoofd-Commandeur bij de N.V. Nederlandsche Scheepsbouw Maatschappij, te Amsterdam
    A. Romeyn, Commandeur bij dezelfde Maatschappij
    F.J. Busman, Plaatbuiger bij dezelfde Maatschappij; bij gelegenheid van het van stapel lopen van het motormailschip "Oranje", op 8 September 1938
  - Stukken betreffende het K.B. van 3 September 1938, nr. 14, houdende de benoeming tot Ridder in de Orde van Oranje-Nassau van: Mevr. Jhr. C.C. van Sminia-van Hoboken, Penningmeesteresse van de Rhedensche Wijkverpleging, te Rheden., 278; 1 omslag
  - Stukken betreffende het K.B. van 19 September 1938, nr. 47, houdende de benoeming tot., 279; 1 omslag
    J.D. Daubanton, Penningmeester van de Nederduits Hervormde Diaconesseninrichting te Rotterdam
    mede houdende stukken betreffende R. Hornstra, Arts te Nijeveen; (zie ook inv. nr. 274)
  - Stukken betreffende het K.B. van 28 oktober 1938, nr. 27, houdende de benoeming tot., 280; 1 omslag
    J. Sanders Ezn., Tandarts te Amsterdam
    A.J. Lips, Tekenaar-constructeur, tevens Commissaris van het Weduwen-fonds "Hulp door Eendracht"
    H. Meyerhof, Wagenmaker, tevens Voorzitter van de Commissie van Overleg
    J. Steeman, Werkmeester, tevens Controleur van het "Familie Beijnesfonds"
    C. Kruyff, Vuurwerker, tegens Voorzitter van het Weduwenfonds "Hulp door Eendracht"; allen bij de Koninklijke Fabriek van Rijtuigen en Spoorwagens J.J. Beijnes N.V. te Haarlem; bij gelegenheid van 100 jarig bestaan van de fabriek
  - Stukken betreffende het K.B. van 18 november 1938, nr. 17, houdende de benoeming tot Officier in de Orde van Oranje-Nassau van: Dr. H.P.J. Koenen, Arts te Maastricht., 281; 1 omslag
  - Stukken betreffende het K.B. van 18 november 1938, nr. 22, houdende de benoeming tot Ridder in de Orde van Oranje-Nassau van: Mej. M.K. Dortu, (Zuster Wilhelmina), Overste van het St. Elisabeth Ziekenhuis, te Tiburg., 282; 1 omslag
  - Stukken betreffende het K.B. van 5 januari 1939, nr. 21, houdende de benoeming tot Ridder in de Orde van Oranje-Nassau van: G.J. Thieme, te Nijmegen, Lid van de Centrale Commissie voor het Boekdrukkers- en Rasterdiepdrukbedrijf., 283; 1 omslag
  - Stukken betreffende het K.B. van 21 januari 1939, nr. 10, houdende de benoeming tot Officier in de Orde van Oranje-Nassau van: Dr. P. Bierens de Haan, te Driebergen-Rijsenburg., 284; 1 omslag
  - Stukken betreffende het K.B. van 31 januari 1939, nr. 4, houdende de benoeming tot Officier in de Orde van Oranje-Nassau van: J.P. Wolven, Referendaris bij de Rijksverzekeringsbank, te Amsterdam., 285; 1 omslag
  - Stukken betreffende het K.B. van 1 februari 1939, nr. 9, houdende de benoeming tot Officier in de Orde van Oranje-Nassau van: Dr. A.H.M. Willemse, Geneesheer-Directeur van het Sint-Jozefhospitaal, te Kerkrade., 286; 1 omslag
  - Stukken betreffende het K.B. van 24 maart 1939, nr. 12, houdende de benoeming tot Commandeur in de Orde van Oranje-Nassau van: Mr. G. Jannink, Oud-Voorzitter van de Centrale Commissie voor Drinkwatervoorziening, te 's-Gravenhage., 287; 1 omslag
  - Stukken betreffende het K.B. van 30 mei 1939, nr. 11, houdende de benoeming tot Ridder in de Orde van de Nederlandse Leeuw van: Dr. D.G. Draayer, te 's-Gravenhage, Directeur van de Werkverschaffing en Steunverlening, met de persoonlijke titel van Directeur-Generaal bij het Departement van Sociale Zaken., 288; 1 omslag
  - Stukken betreffende het K.B. van 10 juni 1939, nr. 16, houdende de benoeming tot Ridder in de Orde van de Nederlandse Leeuw van: Mgr. A.J.M.H. van de Venne, te Kerkrade; directeur van het Klein Seminarie., 289; 1 omslag
  - Stukken betreffende het K.B. van 21 juni 1939, nr. 32, houdende de benoeming tot Officier in de Orde van Oranje-Nassau van: Ch. Mörzer Bruyns, te Rotterdam, Voorzitter van de Afdeling Rotterdam van de Volksbond tegen Drankmisbruik., 290; 1 omslag
  - Stukken betreffende het K.B. van 3 juli 1939, nr. 2, houdende de benoeming tot Ridder in de Orde van Oranje-Nassau van: Ch. Nollen, (Broeder Linus), van de Congregatie der Barmhartige Broeders van Sint Joannes te Deo, te Utrecht., 291; 1 omslag
  - Stukken betreffende het K.B. van 22 augustus 1939, nr. 45, houdende de benoeming tot., 292; 1 pak
    H. de Bordes, Voorzitter van de Nederlandse Werkloosheidsraad, te Bussum
    Dr. L. Smit, Medisch adviseur der Rijksverzekeringsbank, te Amsterdam
    Dr. H.W.M. Nijdam, Voorheen Lid en Onder-Voorzitter van de Commissie bedoeld bij art. 17 van de Warenwet, wonende te Soicy au Bac (Fr.)
    Dr. H.K. de Haas, Geneesheer-Directeur van het Ooglijdersziekenhuis te Rotterdam
    J.G.E. Gieskes, Directeur van de Nederlandsche Seintoestellenfabriek N.V., te Hilversum
    Mr. B.C. Slotemaker, te Wassenaar, Secretaris van de Federatie van Bedrijfsvereeniging voor Ziekengeldverzekering
    E.J.A.A. Quaedvlieg, Inspecteur van de Volksgezondheid, te 's-Gravenhage
    J.A.A. Hartland, Directeur van de Stichting Landverhuizing Nederland, te Voorburg
    Mr. C.J. Koch, Voorzitter van de Raad van Arbeid te Haarlem
    S. Brandenburg, Directeur der N.V. Tilburgsche Waterleiding Maatschappij, te Tilburg
    Mevr. de Wed. E. Hartogs-Hijman, Presidente van de Vereeniging "Kinderbewaarplaats", te Arnhem
    J.J. Backer Dirks, Tandarts te Rotterdam
    Dr. P.W.C.M. Busch, Arts te Amsterdam; (zie ook inv. nr. 220)
    B.H.J. Schouten, Apotheker te Alkmaar
    F. van Wering, Arts te Groningen
    V. Nolet, Arts, te Oldenzaal
    J.M.R.F. Beckers, te Venlo, Hoofd van de Vleeschkeuringsdienst, kring Venlo; met retro-acta
    Mej. S. Büvig, Adjunct-Directrice van de Kweekschool voor Vroedvrouwen, te Amsterdam
    L.Ph. Wöhrmann, Oudste Directeur der N.V. Boekbinderij v/h CH. F. Wöhrmann en Zonen, te Zutphen
    G.P.J. Bannenberg, Secretaris van de Interdiocesane Jeugdcommissie, te 's-Hertogenbosch
    J.W. Willemsen, wonende te Haarlem, Voorzitter van het Amsterdamsch Centraal Comité voor Jongere Werkloozen te Amsterdam
    H.C. Nijkamp, Lid van het Bestuur van het R.K. Werkliedenverbond in Nederland, te Enschede
    J. Schipper, Secretaris van het Christelijk Nationaal Vakverbond in Nederland, te Utrecht
    A.M. Pelt, Arts te Zaandam; geen K.B.; (zie ook inv. nr. 296)
    A.B. Michielsen, Voorzitter van de Raad van Arbeid te Breda; zonder K.B.; (zie ook inv. nrs. 563 en 503)
  - Stukken betreffende het K.B. van 11 oktober 1939, nr. 21, houdende de benoeming tot Ridder in de Orde van Oranje-Nassau van: Mej. J. Kleinod, Presidente van de Vereeniging voor Diaconessen-arbeid in Eindhoven en omgeving, te Eindhoven., 293; 1 omslag
  - Stukken betreffende het K.B. van 14 november 1939, nr. 43, houdende de benoeming tot., 294; 1 omslag
    Dr. A. Wende, Ministerialdirigent im Reichsarbeitsministerium, te Berlijn
    K. Hetzell, Ministerialrat im Reichsarbeitsministerium, te Berlijn
    G. Rödiger, Vortragender Legationsrat beim Auswärtigen Amt, te Berlijn
    H.W. Flügge, Regierungsrat im Reichsarbeitsministerium, te Berlijn; met retro-acta, houdende het K.B. van 4 december 1937, nr. 66, houdende de benoeming tot Groot-Officier in de Orde van Oranje-Nassau van:
    Prof. Dr. F. Syrup, Geheimer Regierungsrat, Präsident der Reichsanstalt für Arbeitsvermittlung und Arbeitslosenversicherung, te Berlijn
    Dr. H. Engel, Ministerialdirektor im Reichsarbeitsministerium, te Berlijn
    Dr. Ph. Beisiegel, Präsident des Landesarbeitsamtes Rheinland, te Keulen
  - Stukken betreffende het K.B. van 17 november 1939, nr. 29, houdende de benoeming tot., 295; 1 omslag
    A.G.C. Tielrooy, Administrateur, Chef van de Afdeling Secretarie en Algemene Zaken bij de Rijksverzekeringsbank, te Amsterdam
    Dr. Ir. J.H. Copius Peereboom, Ingenieur bij de Rijksverzekeringsbank, te Amsterdam
  - Stukken betreffende het K.B. van 17 november 1939, nr. 30, houdende de benoeming tot Officier in de Orde van Oranje-Nassau bij bevordering van: Ir. D. Roosenburg, Architect, te 's-Gravenhage., 295
  - Stukken betreffende het K.B. van 17 november 1939, nr. 31, houdende de toekenning van: de aan de Orde van Oranje-Nassau verbonden Ere-medaille in zilver aan: J.P. Wilbers, Voorman-timmerman bij de bouw van het nieuwe pand der Rijksverzekeringsbank, te Amsterdam., 295
  - Stukken betreffende het K.B. van 23 november 1939, nr. 90, houdende de benoeming tot Ridder in de Orde van Oranje-Nassau van: A.M. Pelt, Arts te Zaandam., 296; 1 omslag
    zie ook inv.nr. 292
  - Stukken betreffende het K.B. van 20 december 1939, nr. 6, houdende de benoeming tot Officier in de Orde van Oranje-Nassau bij bevordering van: Dr. J. van der Hoeven, Arts te Eefde, gemeente Gorssel., 297; 1 omslag
    zie ook inv.nr. 276
  - Stukken betreffende het K.B. van 23 december 1939, nr. 19, houdende de benoeming tot Ridder in de Orde van Oranje-Nassau van: F. van de Walle, te Amsterdam, Lid van het Dagelijks Bestuur van het Nederlandsch Verbond van Vakvereenigingen., 298; 1 omslag
  - Stukken betreffende het K.B. van 30 januari 1940, nr. 13, houdende de benoeming tot Officier in de Orde van Oranje-Nassau van: Dr. J.G. Remijnse, Chirurg, Hoofd van de heelkundige afdeling van het Gemeente-ziekenhuis, te Rotterdam., 299; 1 omslag
  - Stukken betreffende het K.B. van 20 februari 1940, nr. 28, houdende de benoeming tot., 300; 1 omslag
    Ir. J.L.M. Asselbergs, Hoofdinspecteur van de Arbeid, Districtshoofd in het 2e district der Arbeidsinspectie, te Breda
    J.D. Filarski, Technisch-ambtenaar bij de Arbeidsinspectie, te Amsterdam; W. Rus, Controleur van de Arbeid, te Haarlem
    Mej. M.H. Hartman, Administratief ambtenaar 1e klasse B bij de Arbeidsinspectie, te 's-Gravenhage; bij gelegenheid van het 50-jarig bestaan van de Dienst der Arbeidsinspectie
  - Stukken betreffende het K.B. van 29 februari 1940, nr. 2, houdende de benoeming tot Ridder in de Orde van Oranje-Nassau van: Dr. K.H. Witthaus, Tandarts te 's-Gravenhage., 301; 1 omslag
  - Stukken betreffende het K.B. van 27 april 1940, nr. 38, houdende de benoeming tot., 302; 1 omslag
    Prof. Dr. G.M. Verrijn Stuart, te Utrecht, Voorzitter van de bij besluit van 9 februari 1939 no. 44 ingestelde Commissie voor de financiering der overheidsverplichtingen, verband houdende met de verplichte invaliditeits- en ouderdomsverzekering
    Dr. C. Campagne, te Haarlem, Secretaris van de bovengenoemde Commissie; mede houdende afschrift van het K.B. van 9 februari 1939, nr. 44, houdende de instelling van genoemde Commissie
  - Stukken betreffende het K.B. van 1 mei 1940, nr. 1, houdende de benoeming tot Officier in de Orde van Oranje-Nassau van: Dr. J.C. Schippers, Geneesheer-Directeur van het Emma-Kinderziekenhuis, te Amsterdam; bij gelegenheid van het 75 jarig bestaan van het ziekenhuis., 303; 1 omslag
- Buitenlandse Onderscheidingen., II
  - Stukken betreffende het K.B. van 15 januari 1923, nr. 20, houdende verlof tot het aannemen van het onderscheidingsteken van Ridder in de Orde van de Poolster, hem door zijne Majesteit de Koning van Zweden geschonken, aan: J.H.A.L. von Frijtag Drabbe, Referendaris bij de Rijksverzekeringsbank te Amsterdam., 304; 1 omslag
  - Stukken betreffende het K.B. van 24 februari 1923, nr. 20, houdende verlof tot het aannemen van., 305; 1 omslag
    het onderscheidingsteken van Chevalier du Mérite Agricole van Frankrijk aan:
    J. Mantel Jac.zn., te Utrecht, sigarenfabrikant
    en van het onderscheidingsteken van Ridder in de Orde van de H. Gregorius de Grote van de H. Stoel aan:
    L.J.A.M. Westerwoudt, te Amsterdam, Commissionnair in effecten
  - Stukken betreffende het K.B. van 6 maart 1923, nr. 58, houdende verlof tot het aannemen van., 306; 1 omslag
    de onderscheidingstekenen van Officier in de Orde van het Legioen van Eer van Frankrijk aan:
    E. Heldring, te Amsterdam, Voorzitter van de Kamer van Koophandel en Fabrieken aldaar
    Commandeur in de Koninklijke Militaire Orde van Onze Heer Jezus Christus van Portugal aan:
    B. van Haersma Buma, te 's-Gravenhage, Directeur van de Rotterdamsche Bankvereniging
    Officier in de Orde van het Legioen van Eer van Frankrijk aan:
    F.K.J. Heringa, te 's-Gravenhage, Administrateur bij het Departement van Arbeid, Handel en Nijverheid
  - Stukken betreffende het K.B. van 24 maart 1923, nr. 32, houdende verlof tot het aannemen van het onderscheidingsteken van Officier der Nationale Orde voor Burgerlijke verdiensten van Bulgarije aan: Th. M. van Dorth, te Hillegersberg., 307; 1 omslag
  - Stukken betreffende het K.B. van 13 april 1923, nr. 7, houdende verlof tot het aannemen van., 308; 1 omslag
    de onderscheidingstekenen van Ridder der Orde van de H. Gregorius de Grote van de H. Stoel aan:
    C.J. van der Zijden, te 's-Gravenhage, Bouwkundige
    J. Stuyt, te 's-Gravenhage, Architect
    Ridder der 2e klasse van de Orde voor Maritieme Verdiensten van Spanje aan:
    A. Bos Pzn., te Dordrecht, Industrieel
    Ridder der Orde van de Kroon van België aan:
    B.H.M. Lips, te Dordrecht, Industrieel
    Grootofficier der Orde van de Kroon van België aan:
    Dr. C.J.K. van Aalst, te Amsterdam, President der Nederlandsche Handel Maatschappij
    Grootofficier der Orde van Leopold II van België aan:
    W. Westerman, te 's-Gravenhage, President der Rotterdamsche Bankvereeniging
  - Stukken betreffende het K.B. van 29 april 1921, nr. 51, houdende verlof tot het aannemen van., 1923; 309; 1 omslag
    het onderscheidingsteken van Honorary Officer of the most Excellent Order of the British Empire aan:
    E. Heldring, te Amsterdam
    Honorary Commander of the most Excellent Order or the British Empire aan:
    S.M.D. Valstar, te Amsterdam, beide Directeur der Koninklijke Nederlandsche Stoomboot Maatschappij, hun door Z.M. de Koning van Engeland geschonken
    Het K.B. van 1921 was, wat S.M.D. Valstar betreft vervallen, wegens het niet voldoen der zegelkosten
  - Stukken betreffende het K.B. van 24 april 1923, nr. 19, houdende verlof tot het aannemen van., 309
    het onderscheidingsteken bovengenoemd aan:
    S.M.D. Valstar, en van het onderscheidingsteken van Ridder in de Orde van het Legioen van Eer, hem door de President der Franse Republiek geschonken aan:
    Mr. C.J. den Tex Bondt, te Amsterdam, Bankier
  - Stukken betreffende het K.B. van 15 mei 1923, nr. 36, houdende verlof tot het aannemen van., 310; 1 omslag
    de benoeming tot Officier d'Academie van:
    H. Osieck, Koopman, te Amsterdam
    het onderscheidingsteken van Officier in de Orde van het Legioen van Eer van Frankrijk aan:
    Dr. J.C.J. Bierens de Haan, te Amsterdam
    Ridder in de Orde van het Legioen van Eer van Frankrijk aan:
    A.P. Fortanier, Directeur van de Internationale Handel- en Credietmaatschappij, te Amsterdam
  - Stukken betreffende het K.B. van 25 mei 1923, nr. 53, houdende verlof tot het aannemen van het onderscheidingsteken van Ridder in de Orde van de H. Gregorius de Grote, hem door Zijne Heligheid de Paus geschonken, aan: W. Bredius, Boekhouder te Amsterdam., 310
  - Stukken betreffende het K.B. van 8 juni 1923, nr. 14, houdende verlof tot het aannemen van., 311; 1 omslag
    het onderscheidingsteken van Ridder in de Orde van Isabella la Catolica van Spanje aan:
    M. Knoops, Koopman, te Amsterdam
    Officier d'Academie aan:
    A. Nolet, Wijnhandelaar, te Nijmegen
  - Stukken betreffende het K.B. van 30 juli 1923, nr. 48, houdende verlof tot het aannemen van het onderscheidingsteken van Ridder in de Orde van Leopold II van België aan: H.D.J.J. Kolkman, te Rotterdam., 312; 1 omslag
  - Stukken betreffende het K.B. van 18 augustus 1923, nr. 45, houdende verlof tot het aannemen van het onderscheidingsteken van Officier der Orde van de Kroon van België aan: Dr. H. Burgerhout, Geneesheer-Directeur van het Gemeente-Ziekenhuis aan de Coolsingel te Rotterdam., 313; 1 omslag
  - Stukken betreffende het K.B. van 30 augustus 1923, nr. 17, houdende verlof tot het aannemen van de benoeming tot Officier de l'Instruction publique aan: Dr. M.P. Schütte, Geneesheer te Rotterdam., 314; 1 omslag
  - Stukken betreffende het K.B. van 5 oktober 1923, nr. 58, houdende verlof tot het aannemen van het onderscheidingsteken van Ridder eerste klasse in de Orde van St. Olaf van Noorwegen en Officier in de Orde van de Heilige Schat van Japan aan: J.H. Wilton, Directeur der N.V. Wilton's Machinefabriek en Scheepswerf, te Rotterdam., 315; 1 omslag
  - Stukken betreffende het K.B. van 19 oktober 1923, nr. 37, houdende verlof tot het aannemen van het onderscheidingsteken van Commandeur in de Orde van de Kroon van Italië aan: P. Loeb, Directeur van het Bankierskantoor A.H. Keyser en Zonen, te Amsterdam., 316; 1 omslag
  - Stukken betreffende het K.B. van 10 november 1923, nr. 35, houdende verlof tot het aannemen van het onderscheidingsteken van Ridder der Orde van het Legioen van Eer van Frankrijk aan: B. van Haersma Buma, Directeur van de Rotterdamsche Bankvereeniging te 's-Gravenhage., 317; 1 omslag
  - Stukken betreffende het K.B. van 28 november 1923, nr. 5, houdende verlof tot het aannemen van het hem door de President der Vereenigde Staten van Venezuela verleende onderscheidingsteken in de Orde van het Borstbeeld van den Bevrijder, 3e klasse aan: Mr. Dr. W. Dijckmeester, Directeur van de Hollandsche Bank voor West-Indië, te Amsterdam., 318; 1 omslag
  - Stukken betreffende het K.B. van 9 januari 1924, nr. 4, houdende verlof tot het aannemen van., 319; 1 omslag
    het onderscheidingsteken van Ridder in de Orde van de Kroon van Italië aan:
    A.F. Philips, te Eindhoven, Directeur der N.V. Philips Gloeilampenfabrieken
    Officier der Orde van het Legioen van Eer van Frankrijk aan:
    Dr. J. van der Hoeven Leonhard, te Amsterdam, arts
    Commandeur der Orde van Pius IX van de H. Stoel aan:
    Dr. N.P. van Spanje, te Amsterdam, Geneesheer-Directeur van het Onze Lieve Vrouwe Gasthuis
    Ridder Eerste Klasse der Orde van de Witte Roos van Finland aan:
    J.J.R. Schmal, te 's-Gravenhage, Hoofdcommies bij het Departement van Arbeid, Handel en Nijverheid
  - Stukken betreffende het K.B. van 12 februari 1924, nr. 18, houdende verlof tot het aannemen van., 320; 1 omslag
    het onderscheidingsteken van Ridder der Orde van Isabella la Catolica van Spanje aan:
    G.W.A. Kaars Sijpesteijn, te Krommenie, Directeur der Nederlandsche Linoleumfabriek
    J.G. Ballego, te Leiden
    Ridder in de Orde van de Eikenkroon van Luxemburg aan:
    O. Kamerlingh Onnes, te Bergen (N-H), Oud-Directeur van de Vereeniging Bureau voor Handelsinlichtingen, te Amsterdam
    Het K.B. werd door O. Kamerlingh Onnes niet in ontvangst genomen, wegens het daaraan verbonden zegelrecht
  - Stukken betreffende het K.B. van 25 februari 1924, nr. 29, houdende verlof tot het aannemen van het onderscheidingsteken van Ridder der Orde van Pius IX van de H. Stoel aan: F.A.L. van den Berg jr., Directeur der N.V. Wollen Flanelfabrieken "Beka", v/h van den Bergh Krabbendam, te Tilburg, wonende te Moergestel., 321; 1 omslag
    De naam is op het K.B. foutief gespeld; moet zijn van den Bergh. (zie ook inv. nr. 40)
  - Stukken betreffende het K.B. van 21 maart 1924, nr. 37, houdende verlof tot het aannemen van het onderscheidingsteken van Ridder in de Orde van Leopold II van België aan: J.J.R. Schmal, Hoofdcommies bij het Departement van Arbeid, Handel en Nijverheid, te 's-Gravenhage., 322; 1 omslag
  - Stukken betreffende het K.B. van 24 april 1924, nr. 10, houdende verlof tot het aannemen van het onderscheidingsteken van Ridder der Orde van Leopold II van België aan: G.M. Kam, wonende te 's-Gravenhage, Lid. der Firma Gebroeders Kam, te Rotterdam., 323; 1 omslag
  - Stukken betreffende het K.B. van 28 juli 1924, nr. 364, houdende verlof tot het aannemen van., 324; 1 omslag
    het onderscheidingsteken van Ridder in de Orde van de H. Gregorius de Grote van de H. Stoel aan:
    P.J.M. van Ogtrop, Commissionnair in effecten te Amsterdam
    Mr. A.J. Enschedé, te Aerdenhout, gemeente Bloemendaal
    de benoeming tot Officier d'Academie aan:
    J.A. Wilton van Reede, Bankdirecteur te Goes; F. Vogels, Kóopman, te 's-Gravenhage
    W. Vinkhuizen van Maarssen, Directeur ener Import- en Exportmaatschappij, te 's-Gravenhage
    Commandeur der Orde van de Ster van Roemenië aan:
    J. Koster, te Heerlen
  - Stukken betreffende het K.B. van 8 oktober 1924, nr. 26, houdende verlof tot het aannemen van., 325; 1 omslag
    het onderscheidingsteken van Commandeur 2e klasse van de Danebrogsorde van Denemarken aan:
    W. Graadt van Roggen, Secretaris-Generaal der Nederlandsche Jaarbeurs, te Utrecht
    Officier der Orde van Onze Heer Jezus Christus van Portugal aan:
    Dr. W.J. Hartman, te 's-Gravenhage
  - Stukken betreffende het K.B. van 21 oktober 1924, nr. 37, houdende verlof tot het aannemen van het onderscheidingsteken van Commandeur in de Orde van Leopold II van België, Commandeur in de Orde van de Witte Roos van Finland, Commandeur in de Orde van de Wedergeboorte van Polen aan: F.K.J. Heringa, Administrateur bij het Departement van Arbeid, Handel en Nijverheid., 326; 1 omslag
  - Stukken betreffende het K.B. van 6 november 1924, nr. 28, houdende verlof tot het aannemen van., 327; 1 omslag
    het onderscheidingsteken van Ridder 1ste klasse der Orde van maritieme verdiensten van Spanje aan:
    H. Tas, te Amsterdam
    J.F. Lebret, te 's-Gravenhage
  - Stukken betreffende het K.B. van 1 december 1924, nr. 4, houdende verlof tot het aannemen van., 328; 1 omslag
    het onderscheidingsteken van Commandeur met ster der Orde van Pius IX van de H. Stoel aan:
    W.J.R. Dreesmann, Koopman te Amsterdam
    Officier in de Orde van de Witte Leeuw van Tsjecho-Slowakije aan:
    H.A.J. Baanders, Architect te Amsterdam
  - Stukken betreffende het K.B. van 22 december 1924, nr. 14, houdende verlof tot het aannemen van het onderscheidingsteken van Ridder der Orde van de Kroon van België aan: C.P. van Voorst, Directeur der Nieuwe Afrikaansche Handels Vennootschap, te Rotterdam., 329; 1 omslag
  - Stukken betreffende het K.B. van 14 januari 1925, nr. 13, houdende verlof tot het aannemen van., 330; 1 omslag